臺灣雲林地方法院刑事判決
110年度交易字第332號
公  訴  人  臺灣雲林地方檢察署檢察官
被      告  簡小銘


上列被告因妨害公務等案件，經檢察官提起公訴（110年度偵字
第6167號），被告於準備程序進行中，就被訴事實為有罪之陳述
，經法官告知簡式審判程序意旨，並聽取檢察官及被告之意見後
，裁定依簡式審判程序審理，並判決如下：
    主  文
簡小銘駕駛動力交通工具而血液中酒精濃度達百分之零點零五以
上，處有期徒刑捌月；又犯妨害公務執行罪，處有期徒刑貳月，
如易科罰金，以新臺幣壹仟元折算壹日。
    事  實
一、簡小銘於民國110年8月29日晚間7時至9時許，在雲林縣林內
    鄉林茂村某友人住處飲用酒類，明知酒後騎車極易影響交通
    安全，竟仍基於酒後駕駛動力交通工具之犯意，於飲酒結束
    後騎乘車號000-0000號普通重型機車，自上開處所出發而行
    駛於道路。迨於同日晚間9時3分許，行經雲林縣林內鄉長興
    路與水庫路路口時，因不勝酒力自摔發生車禍事故（無人受
    傷），經路過民眾發現後報警，員警鄭永駿於同日晚間10時
    3分許到場處理，欲對簡小銘施以吐氣酒精濃度測試。簡小
    銘明知鄭永駿為依法執行交通事故調查之公務員，竟為抗拒
    員警鄭永駿施以酒測，基於妨害公務之犯意，徒手拍擊鄭永
    駿手持之吐氣酒精濃度測試器及行動電話各1支，致該物摔
    落地面（造成行動電話螢幕保護膜毀損，但毀損部分未據告
    訴），而以此強暴方式，妨害員警鄭永駿公務之執行。簡小
    銘經警以現行犯逮捕後，於同日晚間11時50分許，送往國立
    成功大學醫學院附設醫院斗六分院進行抽血檢驗酒精濃度，
    測得其血液中酒精濃度為每分升332.2毫克（MG/DL），即血
    液中酒精濃度為百分之0.3322（換算吐氣酒精濃度高達每公
    升1.66毫克）。
二、案經雲林縣警察局斗六分局報告臺灣雲林地方檢察署檢察官
    偵查起訴。
    理  由
壹、程序部分：
    本件被告簡小銘所犯之罪，為死刑、無期徒刑、最輕本刑為
    3 年以上有期徒刑以外之罪，且非屬高等法院管轄第一審之
    案件，被告於準備程序進行中，先就被訴事實為有罪之陳述
    ，經法官告知簡式審判程序之旨，並聽取檢察官及被告之意
    見後，依刑事訴訟法第273 條之1 第1 項規定，裁定進行簡
    式審判程序，是本案之證據調查程序及有關傳聞法則證據能
    力之限制，依同法第273 條之2 之規定，不受同法第159 條
    第1 項、第161 條之2 、第161 條之3 、第163 條之1 及第
    164 條至第170 條之規定所拘束。
貳、實體部份：
一、認定犯罪事實所憑之證據及理由：
    上開犯罪事實，業據被告於本院審理時坦承不諱（本院卷第
    41頁），並有雲林縣警察局斗六分局林內分駐所警員職務報
    告（警卷第11頁）、成功大學醫學院附設醫院病理部斗六分
    院病理檢驗科檢驗報告（警卷第27頁）、雲林縣警察局斗六
    分局道路交通事故現場圖（警卷第29頁）、道路交通事故調
    查報告表㈠、㈡（警卷第31頁至第33頁）、路口監視影像電磁
    紀錄暨錄影畫面截圖（警卷第35頁至第45頁上方照片）、鄭
    永駿警員值勤密錄器影像截圖（警卷第45頁下方照片至第47
    頁上方照片）、證人即被害人鄭永駿警員手機毀損照片（警
    卷第47頁下方照片至第49頁）在卷可稽，足以擔保被告之自
    白與事實相符，可以採信。綜上所述，本件事證明確，被告
    犯行均堪以認定，應依法論科。
二、論罪科刑之理由：
  ㈠按刑法第135 條第1 項之罪，以對於公務員依法執行職務時
    施強暴脅迫為要件。此之所謂施強暴，不以對於公務員之身
    體直接實施暴力為限，凡以公務員為目標，而對物或對他人
    施暴力，其結果影響及於公務員之執行職務者，均屬之（最
    高法院84年臺非第333 號判決參照）。本件被告為妨害員警
    酒測職務之執行，而拍擊員警手持之酒測器及行動電話，對
    物施以直接之暴力，自構成妨害公務無疑。是核被告所為，
    係犯刑法第185 條之3 第1項第1 款後段之駕駛動力交通工
    具而血液中酒精濃度達百分之0.05以上之罪及刑法第135 條
    之妨害公務執行罪。被告所犯上開各罪，犯意有別，行為互
    殊，應分論併罰。
  ㈡爰以行為人之責任為基礎，審酌被告知悉酒精成分對人之意
    識能力具有不良影響，飲酒後會對周遭事物之辨識及反應能
    力較平常狀況薄弱，卻仍於酒後騎車上路，對利用道路往來
    之公眾及駕駛人自身均產生高度危險性，輕忽他人之生命財
    產安全，所為實不可取，且被告本次係第5 次犯刑法第185
    條之3 之公共危險罪【前4次：本院110年度交簡字第29號判
    決（偵卷第49頁至第53頁）、本院109年度六簡字第490號判
    決（偵卷第55頁至第56頁）、本院109年度六交簡字第393號
    判決（偵卷第57頁至第58頁）、臺灣雲林地方檢察署106年
    度速偵字第529號檢察官緩起訴處分書（偵卷第63頁至第64
    頁）】，有臺灣高等法院被告前案紀錄表在卷可參，被告有
    多次酒駕前案，未能記取前案教訓，避免酒駕，行為殊屬不
    當，另被告經警對其施以酒精濃度檢測，測得其血液所含酒
    精濃度為百分之0.3322，高於法定標準值6 倍有餘，被告之
    犯罪情節並非輕微，應量處不得易科罰金之刑，以矯治其不
    良之酒後駕駛習慣。又被告未能尊重依法執行職務之公務員
    ，於員警執行職務時，拍擊員警之酒測器及行動電話，所為
    漠視國家公權力之執行，實屬不該。然慮及被告①雖因酒駕
    肇事，但並未致他人受傷；②雖妨害公務，但幸未攻擊員警
    個人，另員警物品被拍落，造成螢幕保護膜破損，價值尚非
    甚鉅，且毀損未據告訴；③犯後坦承犯行，略見悔意，態度
    尚可。並考量員警鄭永駿陳稱：對本案無意見等語之意見（
    參電話紀錄），及被告於審理時自陳家庭成員有父親及祖父
    ，現從事鷹架工作，國中畢業之教育程度等一切情狀，認檢
    察官之量刑意見為適當，分別量處如主文所示之刑，並就得
    易科罰金之刑，諭知易科罰金之折算標準。
據上論斷，應依刑事訴訟法第299 條第1 項前段、第273 條之1
第1 項，判決如主文（依刑事判決精簡原則，僅記載程序法）。
本案經檢察官黃立宇偵查起訴；檢察官陳淑香到庭執行職務。
中    華    民    國  110     年    11    月    29    日
                  刑事第七庭    法  官  簡廷恩
以上正本證明與原本無異。
如不服本判決應於收受判決後20日內向本院提出上訴書狀，並應
敘述具體理由；其未敘述上訴理由者，應於上訴期間屆滿後20日
內向本院補提理由書（均須按他造當事人之人數附繕本）。「切
勿逕送上級法院」。   
                                書記官  許馨月
中　　華　　民　　國　　110 　年　　11　　月　　29　　日
中華民國刑法第185條之3：
駕駛動力交通工具而有下列情形之一者，處 2 年以下有期徒刑
，得併科 20 萬元以下罰金：
一、吐氣所含酒精濃度達每公升零點二五毫克或血液中酒精濃度
    達百分之零點零五以上。
二、有前款以外之其他情事足認服用酒類或其他相類之物，致不
    能安全駕駛。
三、服用毒品、麻醉藥品或其他相類之物，致不能安全駕駛。因
    而致人於死者，處 3 年以上 10 年以下有期徒刑；致重傷
    者，處 1 年以上 7 年以下有期徒刑。
曾犯本條或陸海空軍刑法第54條之罪，經有罪判決確定或經緩起
訴處分確定，於五年內再犯第 1 項之罪因而致人於死者，處無
期徒刑或 5 年以上有期徒刑；致重傷者，處 3 年以上 10 年以
下有期徒刑。
中華民國刑法第135條：
對於公務員依法執行職務時，施強暴脅迫者，處三年以下有期徒
刑、拘役或三十萬元以下罰金。